【裁判字號】    90,上易,211
【裁判日期】    900221
【裁判案由】    竊盜
【裁判全文】
臺灣高等法院臺中分院刑事判決                      九十年度上易字第二一一號
    上  訴  人
    即  被  告  丙○○
    選任辯護人  許桂挺  律師
右上訴人因竊盜案件，不服臺灣彰化地方法院八十九年度易字第一二四九號中華民國
八十九年九月三十日第一審判決（起訴案號：臺灣彰化地方法院檢察署八十九年度偵
字第三二四八號），提起上訴，本院判決如左：
      主  文
原判決撤銷。
丙○○攜帶兇器竊盜，處有期徒刑捌月。
    事  實
一、丙○○曾於民國（下同）八十七年十一月七日，因竊盜案件，經本院判處有期徒
    刑三月，緩刑三年確定，現仍於緩刑中。詎丙○○猶不知悔改，竟仍意圖為自己
    不法之所有，於八十九年四月十七日上午六時三十分許，在彰化縣溪湖鎮○○○
    ○道旁附近空地，持客觀上可作為凶器使用之固定鉗一支，以該固定鉗撬開車內
    發動孔之方式，竊取乙○○所有之車號Ｒ三─七五八五號自小客車，得手後留供
    己用。嗣為警於同年四月二十日下午六時三十分許，在彰化縣大村鄉貢旗村貢旗
    一巷十號旁空地車庫內查獲，並扣得丙○○所有供行竊用之固定鉗一支。
二、案經彰化縣警察局員林分局報請臺灣彰化地方法院檢察署檢察官偵查起訴。
    理  由
一、右開事實，迭據上訴人即被告丙○○於警訊時及偵審中供承不諱，核與被害人乙
    ○○所指陳失竊之情節悉相吻合，復有贓物領據一紙附卷以及被告所有供行竊所
    用之固定鉗一支扣案可資佐證，被告犯行至堪認定，應依法論科。至於被告選任
    之辯護人雖辯稱被告因參加喜宴下車後一時不便才行竊所為應係使用竊盜可傳證
    人蔡芙瓊作證云云；惟查被告於竊後上開車輛後係將之藏匿在其姑丈王黃權車庫
    內，事後為警查獲等情，業據證人王黃權於警訊及偵查時供述明確，被告有據為
    已有之意思彰彰甚明，所辯不足採信請求傳訊證人核無必要併此敘明。
二、按被告用以竊取上開車輛之固定鉗一支，既可用以破壞電門鎖，對人體自可造成
    傷害而有威脅，客觀上顯足供為兇器。核上訴人即被告所為，係犯刑法第三百二
    十一條第一項第三款之加重竊盜罪。原審論罪科刑固非無見，惟查扣案之固定鉗
    一支，被告否認為其所有辯稱係在現場撿拾取用，且又無證據證明為被告所有，
    原審為沒收之諭知，尚有未洽，被告上訴意旨否認有不法所有之意圖，雖不足採
    ，但原判決既有可議即屬無可維持，應由本院將原判決撤銷改判，爰審酌被告有
    賭博及竊盜前科，現竊盜罪緩刑中，不知惕勵，復再犯本件，暨其犯罪之動機、
    目的、手段、所生之危害以及犯罪後態度等一切情狀，量處如主文所示之刑，以
    示儆懲。
據上論結，應依刑事訴訟法第三百六十九條第一項前段、第三百六十四條、第二百九
十九條第一項前段、
刑法第三百二十一條第一項第三款、判決如主文。
本案經檢察官甲○○到庭執行職務
中      華      民      國      九十      年      二      月    二十一  日
                                臺灣高等法院臺中分院刑事第四庭
                                      審判長法  官  洪  耀  宗
                                            法  官  江  德  千
                                            法  官  劉  登  俊
右正本證明與原本無異。
不得上訴。
                                            書記官  林  水  濱
中      華      民      國    九十      年      二      月   二十二     日
附錄：
刑法第三百二十一條
犯竊盜罪而有左列情形之一者，處六月以上五年以下有期徒刑：
一、於夜間侵入住宅或有人居住之建築物、船艦或隱匿其內而犯之者。
二、毀越門扇、牆垣或其他安全設備而犯之者。
三、攜帶兇器而犯之者。
四、結夥三人以上而犯之者。
五、乘火災、水災或其他災害之際而犯之者。
六、在車站或埠頭而犯之者。
前項之未遂犯罰之。
                                                                        Ｃ


司法院資訊處製作；財團法人民間司法改革基金會備份。
